# 求助：既有留底税，又有应交税费，只应将留抵税重分类只其他流动资产吗？

提问人：Asianswag 时间：2023-10-20 20:28:09
如果进项税有留抵税，但本期仍有应交税费，应当将留抵税重分类至其他流动资产吗？还是整个增值税余额重分类至其他流动资产。

回答人：chenyiwei
是。因为纳税人通常不能自行决定将留抵税额与本期应纳税额相抵，如要这样做则须经过税务机关批准。因此留抵税额和本期应纳税额应分别列报为一项资产和一项负载，不能抵销后按净额列报。